【裁判字號】    98,易,106
【裁判日期】    980709
【裁判案由】    詐欺
【裁判全文】
臺灣桃園地方法院刑事判決               98年度易字第106號
公  訴  人  臺灣桃園地方法院檢察署檢察官
被      告  戊○○
上列被告因詐欺案件，經檢察官提起公訴（97年度偵字第26291
號），本院判決如下：
    主  文
戊○○共同意圖為自己不法之所有，以詐術使人將本人之物交付
，處有期徒刑參月，如易科罰金，以新臺幣壹仟元折算壹日，扣
案如附表所示之物，沒收之；又共同意圖為自己不法之所有，以
詐術使人將本人之物交付，未遂，處有期徒刑貳月，如易科罰金
，以新臺幣壹仟元折算壹日，扣案如附表所示之物，沒收之；又
共同意圖為自己不法之所有，以詐術使人將本人之物交付，未遂
，處有期徒刑貳月，如易科罰金，以新臺幣壹仟元折算壹日，扣
案如附表所示之物，沒收之。應執行有期徒刑伍月，如易科罰金
，以新臺幣壹仟元折算壹日。緩刑參年。扣案如附表所示之物，
沒收之。
    事  實
一、戊○○為應徵工作，於民國97年12月3 日依報紙刊登之徵人
    啟事，與真實姓名年籍不詳綽號「阿甘」之成年男子聯絡後
    ，明知「阿甘」為詐欺集團之成員，竟因待業中需款孔急，
    為求餬口維生，而與「阿甘」及所屬詐騙集團其餘成員間，
    共同基於意圖不法所有之犯意聯絡，由同集團內之不詳成員
    在報紙上刊登應徵司機之徵才廣告，待求職者撥打電話應徵
    時，即由該集團內不詳成員向來電應徵者要求應先交付身分
    證件、金融機構帳戶、提款卡、提款密碼等資料供審核，於
    應徵者同意交付上開物品及資料後，再由「阿甘」撥打戊○○所持用如附表所示之門號0000000000號行動電話，推由戊○○負責前往「阿甘」所告知之不特定地點收取上開應徵者
    所交付之資料，並依「阿甘」指示之方式，將上開收取之資
    料置放於桃園縣中壢市○○路等處家樂福賣場之置物箱，再
    由戊○○告知「阿甘」上開置物箱之密碼後，「阿甘」伺機
    前往拿取，以供其等及所屬詐騙集團持以詐騙他人匯款之用
    。戊○○依收取帳戶之多寡，而獲得「阿甘」在前開置物箱
    內所留下1 千元至2 千元不等之報酬。而為下列行為：
  (一)97年12月4 日中午12時許，適有丁○○依其等所屬詐騙集團
    成員刊登之廣告與「阿甘」聯繫，「阿甘」即指示戊○○前
    往桃園縣中壢市○○路後火車站之便利商店旁，向依約前來
    應徵司機工作之丁○○收取由丁○○本人於臺灣郵政股份有
    限公司中壢興國郵局所申辦之00000000000000號帳戶（下稱
    丁○○之興國郵局帳戶）之存摺、提款卡、提款密碼及身分
    證件影本等資料後，戊○○隨即依上開方式交付「阿甘」使
    用。旋於翌（5） 日凌晨0 時30分許，另有甲○○在臺中市
    ○○○○路之「巴里島汽車旅館」內，撥打其等所屬詐騙集
    團於報上刊載之「女郎舒壓坊」廣告上所載電話，而接獲上
    開詐欺集團成員來電，佯稱為確認甲○○是否為警察取締色
    情而須驗證身分等情，甲○○一時不察而陷於錯誤，遂依指
    示在臺中市○○○路115 號之便利商店內，於同日凌晨1 時
    37分許，以操作自動櫃員機之方式，匯款新臺幣29,433元至
    丁○○上開之興國郵局帳戶內，旋遭其等所屬詐騙集團提領
    一空，而詐得款項得逞。
  (二)戊○○與「阿甘」為遂行上述詐欺犯行所需，復另行起意，
    依相同方式，分別於同年月10日下午1 時許、17時許，在桃
    園縣某處監理站前、楊梅鎮○○○○路麥當勞速食店前取得
    乙○○之身分證正反面影本、聯邦商業銀行（下稱聯邦商銀
    ）存摺封面影本、提款卡、履歷表，及丙○○之身分證正反
    面影本、汽車駕照影本、臺灣中小企業銀行（下稱臺灣企銀
    ）存摺封面影本、提款卡、履歷表等物，而分別著手收集帳
    戶以供其等所屬詐騙集團詐騙他人匯款所用。嗣因甲○○發
    覺有異報警處理，警方循線於同年月10日下午5 時30分許，
    在桃園縣平鎮市○○路○ 段175 號前當場查獲，致尚未有他
    人匯款至上開乙○○、丙○○所有之帳戶內而未遂。並經警
    在戊○○所駕駛之車號X5-5 511號自用小客車內，扣有乙○○及丙○○分別交付之上開聯邦商銀存摺封面影本、臺灣企
    銀存摺封面影本、提款卡、履歷表等物，另並扣有戊○○與
    「阿甘」聯繫用之如附表所示之行動電話（含SIM 卡）乙具
    ，始悉上情。
二、案經桃園縣政府警察局中壢分局報請臺灣桃園地方法院檢察
    署檢察官偵查起訴。
    理  由
一、證據能力之說明
  (一)按被告之自白，非出於強暴、脅迫、利誘、詐欺、疲勞訊問
    、違法羈押或其他不正之方法，且與事實相符者，得為證據
    ；被告陳述其自白係出於不正之方法者，應先於其他事證而
    為調查，該自白如係經檢察官提出者，法院應命檢察官就自
    白之出於自由意志，指出證明之方法，刑事訴訟法第156 條
    第1 項、第3 項定有明文。準此，被告對檢察官所提被告於
    警詢時及偵查中自白之證據能力俱無意見，本院亦查無明顯
    事證足證檢、警機關於製作該等筆錄，有對被告施以不正方
    法之情事，是被告於審判外之陳述，均係出於任意性之陳述
    ，且與事實相符，均認具證據能力。
  (二)次按被告以外之人於審判外之言詞或書面陳述，除法律有規
    定者外，不得作為證據。被告以外之人於審判外之陳述，雖
    不符前4 條（指刑事訴訟法第159 條之1 至第159 條之4）
    之規定，而經當事人於審判程序同意作為證據，法院審酌該
    言詞陳述或書面陳述作成時之情況，認為適當者，亦得為證
    據。刑事訴訟法第159 條第1 項、第159 條之5 第1 項，分
    別定有明文。查被告於審判程序中，對於被告以外之人即證
    人丁○○、乙○○、丙○○、甲○○於審判外之書面陳述筆
    錄，及其他文書證據，均不爭執證據能力，公訴檢察官對此
    等證據之證據能力亦不爭執，其等警詢、偵查筆錄係證明犯
    罪事實存否所必要之證據，而足見審判外筆錄及文書具相當
    之可信性，依前述「同意性」之傳聞法則例外規定，被告以
    外之人於審判外之陳述均具證據能力。又中國信託商業銀行
    自動櫃員機交易明細表；照片6 幀；中華郵政股份有限公司
    中壢郵局97年12月24日營字第0971101291號函暨其附件丁○○之身分證、儲金人紀要（以上均影本）、最近交易資料、
    客戶基本資料，中壢興國郵局郵政存簿儲金簿影本、報紙廣
    告；乙○○之履歷表影本、聯邦銀行大園分行活期儲蓄存款
    存摺影本、萬用金融卡影本、身分證正反面影本、報紙廣告
    ；丙○○之身分證、駕照、履歷表、臺灣企銀湖口分行活期
    儲蓄存款存摺、金融卡影本（以上均影本資料）；聯邦商銀
    大園分行98年5 月4 日（98）聯大園字第9800146 號函覆暨
    檢送乙○○開戶資料及交易明細；臺灣企銀湖口分行98年5
    月6 日湖口字第2919800229號函覆暨檢送丙○○開戶基本資
    料及資金往來明細資料，均與本案事實具有自然關聯性，復
    屬書證性質，且查無事證足認有違背法定程序或經偽造、變
    造所取得之情事，而被告對此部分之證據能力亦不爭執，是
    堪認有證據能力，附此敘明。
三、犯罪事實之認定：
    訊據被告對於上開犯罪事實，於本院審理時自白不諱，核與
    證人即被害人甲○○分別於警詢、偵查及本院審理時證述其
    於97年12月5 日凌晨0 時30分許，在台中市○○路○○路80
    號巴里島汽車旅館撥打報紙所刊登分類廣告召請護膚小姐後
    ，接獲詐騙電話而依指示匯款29,433元至丁○○上開興國郵
    局帳戶等情合致（參偵查卷第28頁至第29頁）；與證人丁○○、乙○○、丙○○於警詢及偵查中證稱彼等均係依循報紙
    分類廣告聯繫應徵工作事宜而分別交付彼等所有之上開身分
    證、帳戶資料、金融卡、密碼等情吻合（參偵查卷第18頁至
    第27頁）。此外，並有中國信託商業銀行自動櫃員機交易明
    細表；照片6 幀；中華郵政股份有限公司中壢郵局97年12月
    24日營字第0971101291號函暨其附件丁○○之身分證、儲金
    人紀要、最近交易資料、客戶基本資料，中壢興國郵局郵政
    存簿儲金簿影本、報紙廣告；乙○○之履歷表影本、聯邦銀
    行大園分行活期儲蓄存款存摺影本、萬用金融卡影本、身分
    證正反面影本、報紙廣告；丙○○之身分證、駕照、履歷表
    、臺灣企銀湖口分行活期儲蓄存款存摺、金融卡影本；聯邦
    商銀大園分行98年5 月4 日（98）聯大園字第9800146 號函
    覆暨檢送乙○○開戶資料及交易明細；臺灣企銀湖口分行98
    年5 月6 日湖口字第2919800229號函覆暨檢送丙○○開戶基
    本資料及資金往來明細等資料附卷可稽（參偵查卷第30 頁
    、第35頁、第41頁至第51頁、本院卷第51頁至第60頁）。足
    認被告於本院審理時，所為之自白具真實性而足採信。綜上
    所述，本件事證已臻明確，被告如事實欄所載犯行洵堪認定
    ，應予依法論科。
四、論罪科刑之法律適用
  (一)核被告戊○○所為：(1)如事實欄一(一)所載部分，係犯刑法第
    339 條第1 項詐欺取財罪；(2)如事實欄一(二)部分，分別係犯
    刑法第339 條第3 項、第1 項詐欺取財未遂罪。按刑法上之
    幫助犯，固以幫助他人犯罪之意思而參與犯罪構成要件以外
    之行為而成立，惟所謂以幫助他人犯罪之意思而參與者，指
    其參與之原因，僅在助成他人犯罪之實現者而言，倘以合同
    之意思而參加犯罪，即係以自己犯罪之意思而參與，縱其所
    參與者為犯罪構成要件以外之行為，仍屬共同正犯，又所謂
    參與犯罪構成要件以外之行為者，指其所參與者非直接構成
    某種犯罪事實之內容，而僅係助成其犯罪事實實現之行為而
    言，苟已參與構成某種犯罪事實之一部，即屬分擔實施犯罪
    之行為，雖僅以幫助他人犯罪之意思而參與，亦仍屬共同正
    犯（最高法院27年上字第1333號判例意旨參照）。查本件被
    告於如事實欄一所載時、地，於應徵工作之際，經要求提供
    帳戶、密碼等物，然應徵工作並無提供金融機構提款卡及密
    碼之必要，於被告親自向綽號「阿甘」之人應徵司機工作後
    ，應已知悉該徵才廣告並非屬實，意即當應認識異於常態而
    徵求他人提供金融機構帳戶，極易利用該等帳戶為與財產有
    關之犯罪工具，既已有供他人利用作為實行財產犯罪工具之
    認識，猶於事後進一步參與收取閱報來電應徵者之金融卡、
    密碼等物，復交付予「阿甘」之成年男子，並約定領取報酬
    ，雖未全程參與，仍應認被告與該「阿甘」之成年男子及其
    所屬詐騙集團成員，在詐欺取財合同意思範圍內，有互相利
    用他人之行為，共同達成詐欺之目的。被告與「阿甘」及其
    所屬詐騙集團間就上述各犯行，有犯意聯絡及行為分擔，均
    屬共同正犯。
  (二)次按已著手於犯罪行為之實行而不遂者，為未遂犯，刑法第
    25條第1 項定有明文。又刑法上財產犯罪之既未遂，係以財
    產已否入行為人實力支配下區別，是以詐欺正犯著手於詐欺
    行為之實施而未遂其目的，為未遂犯。本件被告所犯如事實
    欄一(二)所示2 次取得他人帳戶之行為，究應如何評價，尤以
    刑法第339 條僅有處罰未遂犯之明文，預備犯則為不罰，是
    以本件被告上開部分之行為是否可罰，應先區別此種詐騙集
    團類型犯罪之預備與未遂之行為階段。
    1.首先，犯罪既遂之前的處罰，都是具有「前置」性質的處
      罰，且即為兩項刑法原則─最後手段性與有效法益保護─
      的拉鋸戰。一方面，刑法基於最後手段性原則，不應過度
      擴張處罰的範圍；然另方面，發生犯罪結果才處罰，又往
      往無法有效保護法益，並且會失去一般與特別預防的功能
      。尤其，類如本件電話或簡訊詐騙之集團性詐欺犯罪類型
      ，利用電話託撥或傳送簡訊施以詐術，其手段之侵害性無
      遠弗屆，潛在性之被害人其等財產法益受侵害之狀況，亦
      可能如排山倒海而來，倘上開處罰與否的拉鋸戰於平衡考
      慮兩種衝突的利益，一面倒向「不處罰」前置行為的立法
      及實務，未必比較先進。
    2.再者，我國現行刑法就未遂犯之處罰，採取混合說之立場
      。簡言之，行為人依其對於犯罪的認識（或計畫），而開
      始實行足以實現犯罪構成要件或招致法益直接受侵害的行
      為者，即屬著手。亦即應是以行為人主觀想像為基礎，混
      合實質客觀說中行為對受保護客體的直接侵害觀點，認為
      從行為人整體計畫觀察，再以發生客觀的事實判斷，行為
      人所從事的行為是否已經形成對系爭構成要件保護客體的
      直接危險，若是，則已著手。以行為人主觀想像的認知為
      基礎，難免招致證據法上判斷的困難，但此乃不得不然的
      選擇，因許多客觀事實根本無從判斷其意義何在，倘抽離
      行為人主觀的想像，該行為根本無法評價。是以，觀諸新
      近社會所充斥之電話或簡訊詐騙之犯罪型態，自架設跨國
      遠端遙控電話語音託撥及網路約定轉帳之國際詐騙電話機
      房平台，至刊登廣告、利用多數外務人員收集人頭帳戶、
      撥打電話實施詐騙、指定被害人匯款帳戶、自人頭帳戶提
      領款項、取贓分贓等階段，乃係需由多人縝密分工方能完
      成之集團性犯罪，而參與前述分工方式完成犯罪者，均應
      論以共同正犯，已如前述。又此類型犯罪態樣中，是否已
      手於詐術行為，應從相關行為整體觀察，至有無實際獲
      取財物或不正利益，係既、未遂問題，與是否成立詐欺罪
      無涉。審視上開各分工環節之階段行為，詐欺集團使用之
      帳戶並非單一，所有收集而來之帳戶均係提供詐欺集團同
      時或輪流使用，不單已對詐欺集團之詐欺犯行提供實質助
      力，甚而是人頭帳戶之提供可謂啟動此詐欺犯罪分工型態
      行為中之初始，又得以順利避免金錢流向遭查緝，順遂完
      成分贓以終了此類型犯罪之末端。因而「人頭帳戶」之收
      集行為實與傳統中所認定施以詐術之撥打電話、傳送簡訊
      之具體行為，在此類型的犯罪分工中其等重要性實無分軒
      輊。換言之，應由行為人的想像與對於保護之行為客體的
      直接侵害出發，當詐欺集團以各種方式取得人頭帳戶，其
      等犯罪的意思已於行為中顯露，而該行為由行為人的整體
      計畫觀察，以客觀之旁觀者的角度，在認知行為人對於犯
      罪過程的想像後，堪以認定已直接導致相關構成要件所保
      護之客體的危險（即潛在性的被害人直接處在法益受侵害
      的危險），或已與構成要件的實現有密切之關聯。簡言之
      ，行為人已經著手於其等整體詐欺取財之計畫，即開始收
      集人頭帳戶，此實行行為繼續不中斷進行勢必直接導致構
      成要件的實現，應認為已經著手，倘將之評價為「預備」
      ，似乎拘泥於形式客觀說（尚未開始「詐欺」的「構成要
      件」行為）。基上所陳，苟認為須至詐騙集團成員施以具
      體詐術而使被害人陷於錯誤而匯款，始可認定為著手實行
      ，則迨至被害人匯款進入指定之人頭帳戶，經被害人報案
      後，該帳戶固得列為警示帳戶，雖證據確鑿，然匯入之款
      項遭提領後實害已生，則一旦著手實行即完成行為，結果
      也幾乎同時發生；又若該匯入之款項因人頭帳戶列為警示
      帳戶而未經提領，而得認其為未遂，惟被害人雖得索回該
      被害款項，亦恐須勞費時程，對被害人財產法益之保護顯
      然未周。故而當詐欺集團成員基於詐欺取財之目的而徵得
      他人帳戶之行為，應認為已達著手實施犯罪之階段，如此
      較能符合刑法保護法益之目的。
    3.綜上所述，本件如事實欄一(一)所示犯行，被告於取得丁○○所有之上開帳戶提款卡、密碼後，進而由「阿甘」及其
      所屬詐騙集團成員撥打詐騙電話而著手實施犯罪構成要件
      行為使被害人甲○○陷於錯誤匯款，係基於同一詐欺取財
      之犯意，為完成同一詐欺取財之目的，並於該行為終了時
      ，即已達其目的，僅受一次刑法之評價為已足，僅成立一
      個詐欺取財既遂罪。另依前述說明，如事實欄一(二)乙○○
      、丙○○所提供之上開2 帳戶，雖尚未有被害人匯款進入
      之紀錄，然亦應認被告與「阿甘」所為收集帳戶之舉措已
      達著手之階段。從而，本件被告如事實欄一(二)所示之2 次
      取得帳戶資料之行為，已該當刑法第339 條第3 項、第1
      項之詐欺取財未遂罪之要件，並得按既遂犯之刑減輕之。
  (三)另依94年2 月2 日總統令修正公布，並自95年7 月1 日施行
    之刑法，其修正既依據「刑罰公平原則」之考量，刪除有關
    連續犯之規定，並將含有連續犯性質之常業犯一併全數刪除
    （參見刑法修正草案總說明），而刑法第56條修正理由之說
    明，謂「對繼續犯同一罪名之罪者，均適用連續犯之規定論
    處，不無鼓勵犯罪之嫌，亦使國家刑罰權之行使發生不合理
    之現象」、「基於連續犯原為數罪之本質及刑罰公平原則之
    考量，爰刪除有關連續犯之規定」等語，而刑法第340 條刪
    除理由亦係配合前揭連續犯之刪除，且最高法院就如施用毒
    品等立法修正理由所提及可發展包括一罪之犯罪型態，亦採
    嚴格數罪併罰之解釋（最高法院96度第9 次刑庭會議決議參
    照）。是就詐欺取財之犯罪類型，自亦應將本應各自獨立評
    價之數罪，回歸本來就應賦予複數法律效果之原貌。因此，
    本件被告所犯如事實欄一所示詐欺取財既遂罪、2 次詐欺取
    財未遂罪間，當無論以集合犯之餘地，此時則應回歸一般刑
    法上行為單、複數之認定，且其等均係為滿足各次之財產利
    益，應為犯意各別，況每次施用詐欺行為，被害人或潛在性
    之被害人均未必相同，手法亦有差異，均為各自獨立之行為
    ，具獨立性，並無密切不可分之關係，分別獨立構成一罪，
    應予分論併罰。
  (四)至檢察官認上開證人丁○○、乙○○、丙○○所提供之金融
    機構帳戶之提款卡亦係財物，其等陷於錯誤交付予被告，均
    係犯同法第339 條第1 項詐欺取財罪乙節。惟按刑法第339
    條第1 項規定之詐欺罪，以意圖為自己或第三人不法之所有
    ，以詐術使人將本人或第三人之物交付為構成要件；所稱「
    意圖」，即期望之意，亦即犯罪之目的，與責任要素之故意
    有別；意圖為自己或他人不法之所有，為該罪之特別構成要
    件，因而該罪除須有施用詐術使人將本人或第三人之物交付
    之犯罪故意外，尚須具有特定之「意圖」，屬目的犯（最高
    法院92年度台非字第220 號判決意旨參照）。查被告與「阿
    甘」及其所屬詐騙集團固取得上述3 人之提款卡等物，然其
    等之目的係在於匯款進入該等帳戶之潛在性被害人之財物，
    對於提款卡之有體物之取得，則無不法所有之意圖至明。再
    按刑法上犯罪之故意，祇須對於犯罪事實有所認識，有意使
    其發生或其發生不違背其本意，仍予以實施為已足，不以行
    為人主觀之認識與客觀事實兩相一致為必要，故行為人主觀
    上欲犯某罪，事實上卻犯他罪時，依刑罰責任論之主觀主義
    思潮，首重行為人之主觀認識，應以行為人主觀犯意為其適
    用原則，必事實上所犯之他罪有利於行為人時，始例外依該
    他罪處斷。從而行為人主觀上欲犯某罪，但事實上所為係構
    成要件略有不同之他罪，且二罪法定刑相同，情節又無軒輊
    時，揆之前揭「所犯與犯人所知相等，從其所知」之法理，
    自應適用行為人主觀上所認識之該罪論處（最高法院92年度
    台上字第1263號判決意旨參照）。又查自被告與「阿甘」及
    其所屬詐騙集團成員之整體計畫觀察，其等主觀上係欲犯刑
    法第339 條詐欺取財罪，而該罪所欲獲得之標的為潛在性被
    害人所匯款之財物，業如前述，而客觀上雖取得他人之提款
    卡，然其等並無不法所有意圖，如前所述，再者此部分縱使
    成罪，亦似應從其主觀上欲犯之罪論處，始符法理。綜上，
    前開如事實欄一(一)所示犯行，被告於取得丁○○所有之上開
    帳戶提款卡、密碼後，進而由「阿甘」及其所屬詐騙集團成
    員撥打詐騙電話而著手實施犯罪構成要件行為使被害人甲○○陷於錯誤匯款，係基於同一詐欺取財之犯意，為完成同一
    詐欺取財之目的，並於該行為終了時，即已達其目的，僅受
    一次刑法之評價為已足，僅成立一個詐欺取財既遂罪，有如
    前述，其前階段取得帳戶之詐欺取財未遂行為不另論罪。而
    如事實欄一(二)所示犯行，依上開說明，則論以2 次詐欺未遂
    罪，檢察官前開公訴意旨尚有誤會，併此敘明。
  (五)爰審酌被告參與詐欺集團，其等所為嚴重干擾社會正常交易
    及人與人之互信基礎，更肇致眾多被害人積蓄遭洗一空，衍
    生嚴重社會問題，是此種類型之犯罪，依其規模、惡性、所
    造成之損害，均遠非通常之詐欺個案可比，尤以被害人多非
    特定，動輒遍及全省，犯罪人不事生產，卻得以坐享漁利，
    且潛在之犯罪金額可能龐大，其可罰性甚重。惟斟酌本件被
    害人甲○○匯入丁○○上開帳戶款項金額非鉅，被告嗣後於
    本院審理時坦承犯行，且最後終能徵得被害人原諒，並已給
    付部分金額賠償被害人甲○○，此有98年4 月6 日準備程序
    筆錄在卷可考（參本院卷第33頁），足見其頗有悔意，犯後
    態度非無足取，及其犯罪手段、動機、目的等一切情狀，量
    處如主文所示之刑，並諭知易科罰金之折算標準。末查，被
    告前未曾受有期徒刑以上刑之宣告，此有臺灣高等法院前科
    紀錄表乙件附卷可稽，其因一時疏失，偶罹刑典，事後已坦
    承犯行，深具悔意，其經此偵審程序及刑之宣告後，應知警
    惕而無再犯之虞，本院因認暫不執行其刑為當，予以宣告緩
    刑3 年，以啟自新。扣案如附表所示之行動電話，係被告所
    有供犯本件詐欺取財犯罪所用之物，業經被告供明在卷，爰
    依刑法第38條第1 項第2 款規定，各予以宣告沒收。
據上論斷，應依刑事訴訟法第299 條第1 項前段，刑法第28條、
第339 條第1 項、第3 項、第25條第1 項、第51條第5 款、第41
條第1 項前段、第38條第1 項第2 款、第3 項、第74條第1 項第
1款 ，刑法施行法第1 條之1第1項、第2 項前段，判決如主文。
本案經檢察官王惟琪到庭執行職務。
中    華    民    國    98    年    7     月    9     日
              刑事第六庭  審判長法  官  錢建榮
                                法  官  黃翊哲
                                法  官  呂美玲
附表：
┌────────────────────┬──────┐
│ 扣案物                                 │數量        │
├────────────────────┼──────┤
│ 0000000000號行動電話（含SIM卡乙枚）    │乙具        │
│                                        │            │
└────────────────────┴──────┘
以上正本證明與原本無異。
如不服本判決應於收受判決後10日內向本院提出上訴書狀，並應
敘述具體理由。其未敘述上訴理由者，應於上訴期間屆滿後20日
內向本院補提理由書 (均須按他造當事人之人數附繕本)「 切勿
逕送上級法院」。
                                書記官  李玉華
中    華    民    國    98    年    7     月    29    日
附錄本案論罪科刑法條：
中華民國刑法第339條
（普通詐欺罪）
意圖為自己或第三人不法之所有，以詐術使人將本人或第三人之
物交付者，處5 年以下有期徒刑、拘役或科或併科1 千元以下罰
金。
以前項方法得財產上不法之利益或使第三人得之者，亦同。
前二項之未遂犯罰之。
中華民國刑法第25條
（未遂犯）
已著手於犯罪行為之實行而不遂者，為未遂犯。
未遂犯之處罰，以有特別規定者為限，並得按既遂犯之刑減輕之
。
中華民國刑法第28條
（共同正犯）
二人以上共同實行犯罪之行為者，皆為正犯。


司法院資訊處製作；財團法人民間司法改革基金會備份。
